---
title: "Core Concepts of G2"
output: rmarkdown::html_vignette
vignette: >
  %\VignetteIndexEntry{Core Concepts of G2}
  %\VignetteEngine{knitr::rmarkdown}
  %\VignetteEncoding{UTF-8}
---

```{r, include = FALSE}
knitr::opts_chunk$set(
  collapse = TRUE,
  comment = "#>"
)
```

```{r setup}
library(rg2)
```


# G2

## Core Concepts

### Chart 图表

G2 的大部分能力通过 Chart 对象暴露给用户.
每个 G2 的可视化都是通过实例化 Chart 对象创建一个新的图表实例：
```js
const chart = new Chart({
  /* 图表选项 */
});
```

可以通 new Chart(options) 指定一些全局选项：比如挂载的容器，宽度，高度等。所有的选项都是可选的。

### 规范 Spec

#### 视图树

G2 的 Spec 总体来讲是一个有层级结构的视图树（View Tree），由不同的节点构成。节点通过 node.type 指定类型，不同的类型有不同的作用，同时通过 node.children 来进行嵌套。

```js
// spec
{
  type: 'spaceFlex',
  children: [
    {
      type: 'view',
      children: [{ type: 'line' }, { type: 'point' }],
    },
    {
      type: 'interval',
    },
  ],
}

// API
const spaceFlex = chart.spaceFlex();
const view = spaceFlex.view();
view.line();
view.point();
spaceFlex.interval();
```

其中视图可以简单理解为图表，或者单视图图表（Single View Plot）

这颗“树”通过不同的容器节点在时间和空间上管理视图，从而在时间和空间上管理我们的视图，从而绘制多视图图表（Multiple View Plots）

G2 的三种节点：

- 标记节点
- 视图节点
- 复合节点

#### 标记节点 Mark

标记节点是该树上的叶子节点，**不可继续嵌套**，也就是不能再包含 children 属性

标记类似图表的概念，比如一个 Interval 标记可以绘制一个条形图

```js
{
  type: 'interval',
  ...
}
```

#### 视图节点 View

如果希望图表中有多个标记，就需要把它们放入视图节点中，绘制单视图图表

**视图节点只能嵌套标记节点**

```js
{
  type: 'view',
  ...,
  children: [{ type: 'line' }, { type: 'point' }],
}
```

#### 复合节点

用于在一个图表里面绘制多个视图（多视图图表）

它可以嵌套*复合节点*，*视图节点*和*标记节点*

```js
{
  type: 'spaceFlex',
  children: [
    { type: 'spaceFlex' }, // 复合节点
    { type: 'view' },      // 视图节点
    { type: 'interval' },  // 标记节点
  ]
}
```

复合节点类型：

- facetCircle
- facetRect
- repeatMatrix
- spaceFlex
- spaceLayer
- timingKeyframe


### Size 大小

G2 默认使用 640px 作为宽，480px 作为高

`options.autoFit = true` 会将图表的宽高和容器保持一致, 其优先级比指定宽高更高

布局信息（图表宽高等）是在*选项顶层*指定的

```js
const markLevel = {
  type: 'interval',
  width: 640,
  height: 180,
  margin: 10,
};

const viewLevel = {
  type: 'view',
  width: 640,
  height: 180,
  margin: 10,
  // ...
};

const compositionLevel = {
  type: 'spaceFlex',
  width: 640,
  height: 180,
  margin: 10,
};
```

可以通过如下的配置设置各个区域的大小：

- margin - 设置外边距四个方向的值，优先级别比分别设置低
- marginLeft - 设置左外边距
- marginTop - 设置上外边距
- marginRight - 设置右外边距值
- marginBottom - 设置下外边距值
- padding - 设置内边距四个方向的值，优先级别比分别设置低
- paddingLeft - 设置左内边距
- paddingTop - 设置上内边距
- paddingRight - 设置右内边距
- paddingBottom - 设置下内边距
- inset - 设置呼吸区域四个方向的值，优先级别比分别设置低
- insetLeft - 设置左呼吸区域
- insetTop - 设置上呼吸区域
- insetRight - 设置右呼吸区域
- insetBottom - 设置下呼吸区域


### 复合 - Composition

- facetCircle
- facetRect
- repeatMatrix
- spaceFlex
- spaceLayer
- timingKeyframe

#### spaceFlex


